【裁判字號】    92,易,392
【裁判日期】    921223
【裁判案由】    竊盜
【裁判全文】
臺灣雲林地方法院刑事判決                          九十二年度易字第三九二號
    公  訴  人  臺灣雲林地方法院檢察署檢察官
    被      告  戊○○
右列被告因竊盜案件，經檢察官聲請以簡易判決處刑（聲請案號：九十二年度偵字第
一五一號、第一五二七號），由本院斗六簡易庭簽准改依通常程序審理，本院判決如
左：
    主  文
戊○○結夥三人以上，攜帶兇器竊盜，處有期徒刑柒月。
扣案之美工刀及尖嘴鉗各壹支均沒收。
    事  實
一、戊○○前於民國八十一年間，因違反麻醉藥品管理條例案件，經本院判處有期徒
    刑八月（本諭知緩刑四年，嗣經撤銷緩刑）；又於八十三、八十四年間，因違反
    肅清煙毒條例、麻醉藥品管理條例、藥事法等案件，經法院分別判處徒刑確定，
    由檢察官聲請定其應執行刑為有期徒刑十年（本院八十四年聲字第一一六九號）
    ；又於八十四年五月間，因違反麻醉藥品管理條例案件，經本院判處有期徒刑八
    月確定；其前開有期徒刑合計十一年四月，經先後接續執行，於八十九年三月間
    假釋出獄，嗣其假釋被撤銷，復入監服刑在案（未構成累犯）。仍不知悔改，又
    夥同其兄己○○（另行審結）及友人丁○○（業經本院斗六簡易庭以九十二年度
    六簡字第二六一號判處有期徒刑八月，緩刑三年，緩刑期間付保護管束確定）、
    庚○○（業經本院判處有期徒刑八月）等四人，共同意圖為自己不法之所有，並
    基於犯意之聯絡，於九十一年十二月二十七日中午十二時四十分許，由戊○○與
    己○○、庚○○與丁○○分別騎乘二部機車，並攜帶客觀上對於人身安全具有危
    險性，可作為兇器使用之美工刀及尖嘴鉗各一支，前往雲林縣大埤鄉○○村○○
    街三號「鈺翔機電股份有限公司」（下稱鈺翔公司）之工廠，共同竊取該公司所
    有置於工廠內之鋁製片二塊及鐵條一塊等物。嗣經警據報趕至現場查獲，當場逮
    捕庚○○及丁○○，並扣得該美工刀及尖嘴鉗各一支，而己○○及戊○○則趁隙
    逃逸。
二、案經雲林縣警察局斗南分局報請臺灣雲林地方法院檢察署檢察官偵查後聲請簡易
    判決處刑。
    理  由
一、訊之被告戊○○，固坦承與同案被告庚○○、丁○○相互認識，惟矢口否認有公
    訴人所指之上開竊盜犯行，辯稱：在案發當時，伊因車禍受傷，都在家裡修養，
    且雙手沒有力氣，無法騎乘機車，並沒有與庚○○及丁○○一同去鈺翔公司的工
    廠偷東西云云。經查：
    (一)被告戊○○與其兄己○○共同騎乘一輛機車，而同案被告庚○○及丁○○共同
      騎乘另一輛機車，其四人於九十一年十二月二十七日上午，前往綽號「茶壺」
      （即包瑞祥）之住處後，再於同日中午十二時四十分許，分別騎乘二輛機車，
      一同前往鈺翔公司之工廠內竊取財物，嗣為警查獲同案被告庚○○及丁○○，
      並扣得美工刀及尖嘴鉗各一支等情節，已據同案被告庚○○及丁○○於本院審
      理時具結證述甚詳，且經隔離訊問後互核相符，並無矛盾。
    (二)且被告戊○○雖否認有與同案被告庚○○及丁○○共同前往鈺翔公司偷竊財物
      ，然同案被告丁○○於偵查中，已供述被告戊○○為一同前往竊盜之共犯之一
      ，於本院審理時，復經被告戊○○當庭詰問證人庚○○及丁○○，並相互對質
      結果，證人庚○○及丁○○亦未改變其原先之證述，足認同案被告庚○○及丁○○之證述應可採信。
    (三)而被告戊○○於本院審理時，亦供稱於案發當日有與其兄己○○共同騎乘機車
      前往綽號「茶壺」之住處，就此部分供述核與同案被告庚○○及丁○○所述之
      情形相符，堪信屬實。然觀之被告戊○○於本院審理時，先辯稱均在家中修養
      ，並未前去偷竊財物云云（見本院九十二年十二月九日審判筆錄第五頁），嗣
      經證人庚○○及丁○○到案說明後，則改稱當時伊只待在綽號「茶壺」的住處
      ，並未一同前去偷竊云云（見上開同日審判筆錄第十八頁、第卅六頁），是被
      告戊○○之辯解先後並不一致；復參酌被告戊○○辯稱其因車禍受傷，雙手沒
      有力氣，因此無法騎乘機車一同前去偷竊財物云云，惟其後經本院訊問以「於
      案發當天如何前往綽號『茶壺』之住處」，被告戊○○卻又供稱於案發當天係
      由其騎乘機車，搭載其兄己○○共同前往綽號「茶壺」之住處（見本院上開審
      判筆錄第四十頁）等語，其前後供述亦相矛盾，故被告戊○○之上開辯解，反
      而較不可採。
    (四)又證人即查獲本案之警員乙○○於本院審理時，已到庭具結證述：當天是值班
      的同仁通報說鈺翔公司有四個小偷，到現場的時候，該公司的圍牆有個空間掉
      了兩塊波浪板，旁邊則停放兩台機車，當時想說可能小偷是從那邊進去的，伊
      就先往前看，有看見四個人在裡面，但因為距離大約四、五十公尺，而且比較
      陰暗，看不清楚，後來小偷看見警察來了就逃跑，伊有騎機車追，有捉到庚○○、丁○○，在追捕的時候，有看到另一台機車他們其中一個人左手有綁繃帶
      ，右手騎機車，後來他們騎到小巷子裡面，伊車子進不去，才被他跑掉，而丁○○到派出所的時候，說他們共有四個人，其他兩人是己○○、戊○○，庚○○也有說確實是四個人等語（見本院上開審判筆錄第三十頁），直指參與本案
      之竊盜者，除同案被告庚○○及丁○○外，尚有另外二名逃逸之共犯。而被告
      戊○○於本院審理時自承，於前往綽號「茶壺」住處前，是去包紮手部，且其
      係左手受傷脫臼，沒有辦法使力等語（見本院上開審判筆錄第四十頁、第四十
      二頁），此與證人乙○○所述有看見逃跑中有一人左手綁繃帶，右手騎機車之
      情形相吻合，亦與同案被告庚○○及丁○○所述被告戊○○為共犯之一相符，
      益徵同案被告庚○○及丁○○之上述證述屬實，足認被告戊○○確有參與本件
      竊盜行為，亦堪予認定。
    (五)綜上所述，被告戊○○空言否認未與同案被告庚○○及丁○○共同前往鈺翔公
      司偷竊財物，無非事後卸責之詞，所辯不可採信。此外，復有被害人鈺翔公司
      之組長丙○○於本院審理時指訴遭竊取鋁製片及鐵條之情形，並有贓物認領保
      管收據一紙、竊盜現場及作案工具之照片四張在卷可稽，及美工刀、尖嘴鉗各
      一支扣案可佐。本件事證已臻明確，被告戊○○之犯行洵堪認定。
二、本件扣案之美工刀未伸展時，刀柄為十五點五公分，握柄部分寬約三至四公分，
    刀刃寬約一點八公分，而尖嘴鉗長約十六公分，為鐵製，業經本院當庭勘驗並記
    明筆錄，此二項工具或有利刃，或為質硬之物品，客觀上均足以對人之身體、安
    全產生危險，可供作兇器使用。而攜帶兇器竊盜，祇須行竊時攜帶具有危險性之
    兇器為已足，並不以攜帶之初有行兇之意圖為必要，最高法院六十二年臺上字第
    二四八九號著有判例意旨可資參照。故核被告戊○○所為係犯刑法第三百二十一
    條第一項第四款、第三款之結夥三人以上攜帶兇器竊盜罪。被告戊○○與同案被
    告庚○○與丁○○、己○○間，就上開竊盜犯行，分別有犯意聯絡及行為分擔，
    均為共同正犯。爰審酌被告戊○○曾有施用毒品、轉讓禁藥、非法販賣化學合成
    麻醉藥品等多項前科，有臺灣高等法院被告全國前案紀錄表在卷可參，足認其素
    行不佳，於本案中，又不思以正當手段，賺取合法金錢，竟攜帶工具，夥同共犯
    前往竊取他人財物，以圖變賣現金，供己花用，再次危害社會秩序，於犯後在檢
    察官偵查及本院審理時，均否認犯行，不思悔改，惟念其偷竊所得之鋁片二片及
    鐵條一條，價值尚輕微，且已追回失竊財物，損害甚小等一切情狀，量處如主文
    所示之刑，以資懲儆。
三、扣案之美工刀及尖嘴鉗各一支為被告戊○○等人犯罪所用之物，且依同案被告庚○○及共犯丁○○於偵查中及本院審理時之供述，該美工刀及尖嘴鉗為被告戊○○或同案被告己○○所有並為其所提供（見臺灣雲林地方法院檢察署九十二年度
    偵字第一五一號偵查卷宗第二十頁、第二十二頁、本院上開審判筆錄第十一頁）
    ，依共同正犯犯罪共同體之法理，爰依刑法第三十八條第一項第二款規定宣告沒
    收。
據上論斷，應依刑事訴訟法第四百五十二條、第二百九十九條第一項前段，刑法第二
十八條、第三百二十一條第一項第三款、第四款、第三十八條第一項第二款，判決如
主文。
本案經檢察官甲○○到庭執行職務。
中      華      民      國      九十二    年    十二    月    二十三    日
                                    臺灣雲林地方法院刑事第三庭
                                        審判長法  官  劉  國  賓
                                              法  官  蘇  錦  秀
                                              法  官  廖  國  勝
右正本證明與原本無異。
如不服本判決，應於判決送達後十日內，向本院提出上訴狀。（須附繕本）
                                              書記官  林  汎  柏
中      華      民      國      九十二    年    十二    月    二十三    日
中華民國刑法第三百二十一條
 (加重竊盜罪)
犯竊盜罪而有左列情形之一者，處六月以上五年以下有期徒刑：
一  於夜間侵入住宅或有人居住之建築物、船艦，或隱匿其內而犯之者。
二  毀越門扇、牆垣或其他安全設備而犯之者。
三  攜帶兇器而犯之者。
四  結夥三人以上而犯之者。
五  乘火災、水災或其他災害之際而犯之者。
六  在車站或埠頭而犯之者。
前項之未遂罰之。


司法院資訊處製作；財團法人民間司法改革基金會備份。
